臺灣士林地方法院民事裁定　　　　　 99年度司財管字第141號
聲　請　人　台新國際商業銀行股份有限公司
法定代理人　蔡榮棟
聲請人聲請指定被繼承人江謝丕之遺產管理人事件，本院裁定如
下：
    主  文
選任林桂珍（女，民國○○年○ 月○○日生，身分證統一編號：Ｚ000
000000號）為被繼承人江謝丕（男，民國○○年○○月○○日生，身分
證統一編號：Ｚ000000000號，生前住新北市石門區富基村楓林64
號，已於民國95年5 月20日死亡）之遺產管理人。
准對被繼承人江謝丕之大陸地區以外繼承人為承認繼承之公示催
告。
被繼承人江謝丕之大陸地區以外繼承人，應自前項公示催告最後
登載新聞紙之日起，壹年貳月內承認繼承，上述期限屆滿，無繼
承人承認繼承時，被繼承人江謝丕之遺產，於清償債權並交付遺
贈物後，如有賸餘即歸屬國庫。
程序費用由被繼承人江謝丕之遺產負擔。
    理  由
一、按先順序繼承人均拋棄其繼承權時，由次順序之繼承人繼承
    ，其次順序繼承人有無不明或第四順序之繼承人均拋棄其繼
    承權者，準用關於無人承認繼承之規定，民法第1176條第6
    項定有明文。次按繼承開始時，繼承人有無不明，而無親屬
    會議或親屬會議未於一個月內選定遺產管理人者，利害關係
    人得聲請法院選任遺產管理人，並由法院依公示催告程序，
    定六個月以上之期限，公告繼承人，命其於期限內承認繼承
    ，民法第1177條、第1178條第1 項、第2 項規定甚明。
二、本件聲請意旨略以：被繼承人江謝丕生前積欠聲請人信用卡
    及現金卡債務尚未清償，詎被繼承人江謝丕已於民國95年5
    月20日死亡，其遺有石門區○○段楓林小段148-16地號土地
    ，又被繼承人江謝丕之全體繼承人皆已拋棄繼承，亦未召開
    親屬會議選定遺產管理人，為確保聲請人之權益，爰依法聲
    請選任財政部國有財產局為被繼承人江謝丕之遺產管理人等
    語，並提出戶籍謄本、繼承系統表、本院99年7 月15日士院
    景家親95年度繼字第728 號函、信用卡及現金卡申請書與帳
    務明細表、不動產登記謄本等件為證。
三、經查，聲請人主張被繼承人江謝丕已於民國95年5 月20日死
    亡，其法定各順位之繼承人均已拋棄繼承，且經本院准予備
    查在案，而被繼承人生前仍積欠聲請人債務未還等情，業據
    提出上開證據為佐，並經本院依職權調閱本院95年度繼字第
    726 、727 、728 號拋棄繼承事件卷宗查核無誤，自堪信為
    真正。又聲請人既為被繼承人之債權人，其對於被繼承人之
    遺產具有利害關係，自屬法律上之利害關係人，故其聲請選
    任被繼承人之遺產管理人，洵屬有據，應予准許。又聲請人
    雖主張指定財政部國有財產局為被繼承人之遺產管理人，惟
    本件屬非訟事件，法院不受當事人聲明之拘束，本院審酌被
    繼承人之配偶林桂珍雖已拋棄繼承，惟被繼承人生前與其同
    住一處，故其對於被繼承人之財產狀況應較他人清楚，況林
    桂珍亦到庭陳明其願意擔任被繼承人江謝丕之遺產管理人等
    語無訛（見本院100 年5 月3 日非訟事件筆錄），故認本件
    應選任林桂珍為被繼承人江謝丕之遺產管理人為適當，並依
    法為承認繼承之公示催告。
四、依非訟事件法第157 條，裁定如主文。
五、如不服本裁定，應於裁定送達後10日內，以書狀向本院提出
    抗告狀，並繳納抗告費新臺幣1,000元。
中    華    民    國   100    年    5     月    5     日
                  家事庭司法事務官